【裁判字號】    98,法,42
【裁判日期】    981231
【裁判案由】    選任臨時管理人
【裁判全文】
臺灣板橋地方法院民事裁定                98年度法字第42號
聲  請  人  乙○○
上列聲請人為閩江營造有限公司選任臨時管理人事件，本院裁定
如下：
    主  文
選任乙○○（身分證統一編號：Ｚ000000000號，住臺北縣板橋市
縣○○道○段316號3樓）為閩江營造有限公司之臨時管理人。
聲請程序費用由聲請人負擔。
    理  由
一、按董事會不為或不能行使職權，致公司有受損害之虞時，法
    院因利害關係人或檢察官之聲請，得選任一人以上之臨時管
    理人，代行董事長及董事會之職權，但不得為不利於公司之
    行為，公司法第208 條之1 第1 項定有明文。次按公司法第
    208 條之1 所定選任臨時管理人事件，由利害關係人或檢察
    官向法院聲請；前項聲請，應以書面表明董事會不為或不能
    行使職權，致公司有受損害之虞之事由，並釋明之；第1 項
    事件，法院為裁定前，得徵詢主管機關、檢察官或其他利害
    關係人之意見；第1 項事件之裁定，應附理由；法院選任臨
    時管理人時，應囑託主管機關為之登記，非訟事件法第 183
    條亦定有明文。
二、本件聲請意旨略以：聲請人為閩江營造有限公司（下稱閩江
    公司）之股東及實際負責人，惟甲○○以偽造文書方式竊佔
    閩江公司全部資產，並於96年7月15 日向台北縣政府申辦停
    業迄今，且拒不執行董事職務；今閩江公司已遭甲○○侵佔
    3 年，盜領工程款近4 萬元，目前仍有二百多萬元工程款與
    三軍總醫院訴訟中。又甲○○因常業詐欺案件遭起訴，經最
    高法院以98年度台上字第6783號判決有罪，並於98年11月19
    日確定在案，業已入監服刑。嗣經濟部於98年12月11日以經
    授中字第09835096490 號函解任甲○○之董事資格，爰聲請
    選任臨時管理人等語。
三、經查聲請人主張之事實，業據其提出閩江營造有限公司登記
    表、臺灣士林地方法院97年度訴字第515號刑事判決、經濟
    部98年12月11日經授中字第09835096490號函為憑，可知閩
    江公司之董事已依法當然解任，現無董事代表公司執行職務
    甚明。是聲請人既為閩江公司之股東，確為本件之利害關係
    人，其聲請為閩江公司選任臨時管理人，並無不合；又審酌
    聲請人為閩江公司之股東，與公司利害關係密切，且原本即
    參與公司業務執行，應甚熟悉該公司業務，為使該公司業務
    能正常運作，以避免該公司受有損害之虞，由其擔任公司之
    臨時管理人，應屬適當。爰選任乙○○為閩江公司之臨時管
    理人。
四、依非訟事件法第183 條、第21條第1 項前段，裁定如主文。
中    華    民    國    98    年    12    月    31    日
                  民事第三庭    法  官  陳映如
以上正本係照原本作成
如對本裁定抗告須於裁定送達後10日內向本院提出抗告狀，並應
繳納抗告費新台幣1,000元整。
中    華    民    國    98    年    12    月    31    日
                            書記官  李錦輝

司法院資訊處製作；財團法人民間司法改革基金會備份。
